臺灣高雄地方法院民事裁定　　　　　　　 96年度再微字第2號
再審原　告　丙○○○
再審被　告　國泰人壽保險股份有限公司
法定代理人　丁○○
訴訟代理人　甲○○
　　　　　　乙○○
上列當事人間請求再審事件，再審原告對於民國95年10月19日本
院95年度保險小上字第3 號第二審確定裁定聲請再審，本院裁定
如下：
    主    文
再審之聲請駁回。
再審訴訟費用由再審原告負擔。
    理    由
一、按對於小額程序之第一審裁判，提起上訴或抗告，經以上訴
    或抗告無理由為駁回之裁判者，不得更以同一理由提起再審
    之訴或聲請再審；再審之訴不合法者，法院應以裁定駁回之
    ，民事訴訟法第436條之31、第502條第1 項分別定有明文。
二、本件再審原告主張略以：再審原告前向本院起訴請求再審被
    告應依兩造所簽訂之國泰龍鳳教育年金保險契約（下稱系爭
    契約）之約定，給付再審原告新臺幣（下同）85,000元，經
    本院高雄簡易庭於95年7 月11日以95年度雄保險小字第29號
    判決再審原告敗訴，再審原告不服提起上訴，經本院於95年
    10月19日以95年度保險小上字第3 號裁定上訴駁回而確定。
    惟再審被告應給付再審原告85,000元，因兩造所簽立之系爭
    契約，保險金額為100,000 元，再審被告應每3 年給付1 次
    升學年金，且系爭契約至次被保險人即再審原告之子程丕聿
    年滿22歲時仍有效，此於系爭契約第9 條已有規定，再審被
    告應給付最後1 次之升學年金35,000元，及滿期保險金100,
    000 元，詎再審被告僅給付50,000元。尚有85,000元未給付
    ，已違反系爭契約之約定。另系爭契約第10條之規定，對再
    審原告顯失公平，依保險法第54條之1 規定，應為無效，故
    再審被告應依系爭契約第28條規定，給付全額之滿期保險金
    即100,000 元。綜上，本院95年度保險小上字第3 號之確定
    裁定應屬不當，爰依法聲請再審，並聲明：(1)原裁定不利於
    再審原告部分廢棄。(2)再審被告應給付再審原告85,000元，
    及自民國76年11月31日起至清償日止，按週年利率百分之3
    計算之利息等語。
三、經查，再審原告前向本院起訴請求再審被告應依系爭契約之
    約定，給付85,000元，經本院高雄簡易庭於95年7 月11日以
    95年度雄保險小字第29號判決再審原告敗訴，再審原告不服
    ，提起上訴，其上訴理由係：兩造所簽訂之系爭契約，至訴
    外人即程丕聿年滿22歲時仍為有效，故依系爭契約第9 條之
    規定推論，再審被告應於程丕聿年滿21歲時再繼續給付升學
    年金，另系爭契約第10條關於僅給付二分之一滿期保險金之
    規定應顯失公平而無效，依系爭契約第28條之規定，再審被
    告應給付全額之滿期保險金，故原審判決再審原告敗訴，顯
    有違誤等語，並聲明：(1)原判決不利於再審原告部分廢棄。
    (2)再審被告應給付再審原告85,000元，及自民國94年11月28
    日起至清償日止，按週年利率百分之3 計算之利息。嗣經本
    院於95年10月19日以95年度保險小上字第3 號裁定，以再審
    原告所爭執者，係原審證據取捨及事實認定之事項，且未具
    體指明原判決有何不適用法規或適用不當之處，而裁定上訴
    駁回確定等情，業經本院調閱上開95年度雄保險小字第29號
    、95年度保險小上字第3 號卷宗核閱屬實，並有本院95年度
    雄保險小字第29號民事判決及95年度保險小上字第3 號民事
    裁定各1 份在卷可憑。而依再審原告上開聲請再審之事由，
    經核與再審原告於本院95年度保險小上字第3 號所主張之上
    訴理由內容，均屬相同，是再審被告既經本院以95年度保險
    小上字第3 號民事裁定上訴駁回，其卻以同一理由聲請再審
    ，參諸上揭法條規定，並不合法，應予駁回。
四、據上論結，依民事訴訟法第436 條之31、第436 條之32第4
    項、第502 條第1 項、第78條，裁定如主文。
中　　華　　民　　國　　96　　年　　4　　月　　 25　　日
                  鳳山民事分庭審判長法　官　朱玲瑤
                                    法  官  李怡諄
                                    法  官  呂憲雄
正本證明與原本無異。
本裁定不得抗告。
中　　華　　民　　國　　96　　年　　4　　月　　 25　　日
                                    書記官  李文廣
